# 请教陈版关于合并商誉的问题

提问人：396853866 时间：2021-07-07 18:12:40
今遇一实务问题， 1 、上市公司A拟收购一家集团公司，集团公司B之前也非同一控制下收购过一企业C，在被收购标的集团公司B自己的合并报表上的收购C产生的商誉会影响A收购B后A合并报表上的商誉吗？ 2 、B在被收购纳入A之前自己的合并报表上收购C产生的商誉计不计提减值，会对上市公司A收购后的合并报表有什么影响吗？ 3 、A收购B集团后形成的商誉是如何减值测试呢，因为B集团下有很多分、子公司等经营主体，是对收购整个集团的大商誉进行减值测试，还是分配到下面各子公司进行分别测试？请陈版不利赐教，谢谢。

回答人：chenyiwei
对于非同一控制下企业合并中的被收购方而言，其历史上收购其他企业形成的商誉，在本次收购方的合并报表中是不予考虑的。例如A非同一控制下收购B，B此前曾经非同一控制下收购C，并在B的合并报表层面产生了针对C的商誉。在此次A收购B时，购买对价分摊（PPA）不考虑B的合并报表层面原有的商誉，根据A所收购的B合并口径的归母净资产公允价值重新计算商誉，也就是不同层级的合并主体之间的商誉在经济上是没有联系的。
在商誉减值测试时，需考虑B的合并报表层面可以分解为几个资产组，将商誉对应到资产组进行减值测试。

提问人：396853866 时间：2021-12-10 08:11:49
请教陈版,今遇到一实务问题。 Ipo企业,有关联方资金拆借。有拆出也有拆入。比方说对关联方A而言,有段时间有拆出有段时间有拆入,对关联方B而言,只有拆出,对关联方C而言,只有拆入,如果所有都计提利息的话,总体上是公司要向外支付利息,这种情况可不可以就全部不计提利息了？有没有实务案例呢？谢谢您了。

回答人：chenyiwei
应针对每一笔款项分别确认，不应将针对不同交易对手的款项本金和利息互相抵销。